臺灣臺北地方法院民事判決
111年度訴字第3200號
原      告  蔡鎮宇  
            曾仲傑  
共      同
訴訟代理人  郭志偉律師
複  代理人  林睿群律師
被      告  兆峰營造股份有限公司（原名杰陞營造有限公司）                      設新北市○○區○○街0號
法定代理人  高賢明  
訴訟代理人  郭瑛瑲  
被      告  林泳義  
上列當事人間請求塗銷出資額登記等事件，本院判決如下：
    主  文
原告之訴駁回。
訴訟費用由原告負擔。
    事實及理由
一、按原告之訴，有下列各款情形之一者，法院得不經言詞辯論
    ，逕以判決駁回之。但其情形可以補正者，審判長應定期間
    先命補正：一、當事人不適格或欠缺權利保護必要。二、依
    其所訴之事實，在法律上顯無理由，民事訴訟法第249條第2
    項定有明文。又按法院在特定原告起訴所表明之應受判決事
    項之聲明（訴之聲明），及訴訟標的法律關係後，應以其依
    民事訴訟法第266條第1項第1款規定所主張之「請求所依據
    之事實及理由」為據，審查其訴訟上之請求是否具備一貫性
    。即法院於行證據調查前，先暫認原告主張之事實係真實，
    輔以其主張之訴訟標的法律關係，依實體法予以法律要件評
    價，倘其所主張之事實足以導出其權利主張，始具備事實主
    張之一貫性；繼而再依實體法予以法律效果評價，倘足以導
    出其訴之聲明，始具備權利主張之一貫性。而原告所提起之
    訴訟不具備一貫性，經法院闡明後仍未能補正，其主張即欠
    缺實體法之正當性，法院可不再進行實質審理，逕依民事訴
    訟法第249條第2項規定，以其請求為無理由而予以判決駁回
    （最高法院108年度臺上字第2246號判決意旨參照）。
二、原告主張略以：原告於民國110年3月間與被告林泳義就被告
    兆峰營造股份有限公司（原名杰陞營造有限公司，下稱兆峰
    公司）之股權簽立買賣契約，然被告林泳義未依約付款，經
    原告催告，被告林泳義始於110年4月13日簽訂承諾書，表明
    如未於10日內給付第二期款新臺幣（下同）350萬元者，對
    第一期款250萬元將無條件放棄追償，並將被告兆峰公司之
    權利回復到原告蔡鎮宇名下。被告林泳義有義務依承諾書將
    被告兆峰公司回復登記予原告，爰依承諾書提起本件訴訟。
三、查依原告民事更正暨陳報二狀所載，聲明請求：㈠被告林泳
    義應將被告兆峰公司出資額登記塗銷並回復登記為原告所有
    ；㈡被告兆峰公司應將以被告林泳義名義之被告兆峰公司之
    董事及代表人登記塗銷並變更登記董事及代表人為原告蔡鎮
    宇（卷第35頁）。惟查，被告兆峰公司現登記股份總數為1,
    000萬股，登記董事長高賢明（持股200萬股）、董事林翊婷
    （持股590萬股）、監察人高崇閔（持股200萬股）等情，有
    公司變更登記表（卷第53-55頁）為憑，足見被告林泳義現
    已非被告兆峰公司登記董事及代表人，且依公司登記資料無
    從證明被告林泳義現仍有被告兆峰公司持股。復參以原告所
    提關於被告兆峰公司股權之買賣契約書，買方為太公產業股
    份有限公司、賣方為被告兆峰公司，而被告林泳義核非該買
    賣契約書之當事人，則依原告主張之事實無從導出其權利主
    張，欠缺主張之一貫性，經本院於111年9月29日言詞辯論期
    日當庭行使闡明權告知原告，本件依原告主張之請求權基礎
    承諾書之簽立人為被告林泳義，承諾書是簽立給原告曾仲傑
    ，依被告兆峰公司最新公司變更登記表登載該公司現董事長
    為高賢明、董事為林翊婷、監察人為高崇閔，均無資料顯示
    被告林泳義現仍持有被告兆峰公司出資額或擔任該公司董事
    及代表人，依原告請求權基礎及訴之聲明，無法通過起訴一
    貫性之審查，依民事訴訟法第249條第2項請原告限期於10日
    內補正事實主張及權利主張一貫性，然原告逾期迄未依本院
    裁定為補正，其主張在法律上顯然不能獲得勝訴之判決，爰
    不經言詞辯論，逕以判決駁回之。
四、據上論結，原告之訴顯無理由，依民事訴訟法第249條第2項
    第2款、第78條，判決如主文。　　
中　　華　　民　　國　　111 　年　　10　　月　　17　　日
                    民事第四庭  法  官  姚水文
以上正本係照原本作成。
如對本判決上訴，須於判決送達後20日內向本院提出上訴狀。如
委任律師提起上訴者，應一併繳納上訴審裁判費。　　　　　　
中　　華　　民　　國　　111 　年　　10　　月　　17　　日
　　　　                        書記官  吳華瑋